【裁判字號】    98,交簡上,357
【裁判日期】    981231
【裁判案由】    過失傷害
【裁判全文】
臺灣高雄地方法院刑事判決           98年度交簡上字第357號
上  訴  人
即  被  告  甲○○
                    樓
上列上訴人因過失傷害案件，不服本院高雄簡易庭民國98年10月
19日98年度審簡字第4489號第一審判決（起訴案號：98年度偵字
第21631 號），提起上訴，本院管轄之第二審合議庭判決如下：
    主  文
上訴駁回。
甲○○緩刑貳年。
    事實及理由
一、按被告以外之人於審判外之言詞或書面陳述，除法律有規定
    者外，不得作為證據；被告以外之人於審判外之陳述，雖不
    符刑事訴訟法第159 條之1 至第159 條之4 之規定，而經當
    事人於審判程序同意作為證據，法院審酌該言詞陳述或書面
    陳述作成時之情況，認為適當，亦得為證據，當事人、代理
    人或辯護人於法院調查證據時，知有第159 條第1 項不得為
    證據之情形，而未於言詞辯論終結前聲明異議者，視為有前
    項之同意，刑事訴訟法第159 條第1 項、第159 條之5 分別
    定有明文。本件卷內相關審判外之言詞或書面陳述，當事人
    於準備程序對於上開證據方法之證據能力均表示不爭執，本
    院審酌前開審判外之言詞或書面陳述於作成時之情況，並無
    違法不當或證明力明顯過低之瑕疵，應得作為證據，合先敘
    明。
二、本案經本院審理結果，認第一審判決認事用法及量刑均無不
    當，應予維持，並引用第一審判決書（含起訴書）記載之事
    實、證據及理由（如附件）。
三、上訴人即被告甲○○於本院審理中坦承犯行，上訴意旨僅請
    求諭知緩刑，並未指摘原審判決有何認事用法違背法令之處
    ，其提起上訴，為無理由，應予駁回。另查，被告前於民國
    88年間因竊盜案件，經本院以89年度鳳簡字第60號判處有期
    徒刑4 月，緩刑2 年確定，嗣因緩刑期滿，緩刑之宣告未經
    撤銷，刑之宣告失其效力，有臺灣高等法院被告前案紀錄表
    1 份在卷可按（見本院卷第9 頁），是被告未曾因故意犯罪
    受有期徒刑以上刑之宣告，素行尚可，本院審酌被告僅因一
    時失慮，致罹刑典，且犯後坦承犯行，已與告訴人達成和解
    ，賠償告訴人之損害新臺幣186,000 元乙節，有和解書1 紙
    在卷可稽（見本院卷第30頁），足見其已知悔悟，經此偵、
    審程序，當知所警惕，信無再犯之虞，認前開所宣告之刑以
    暫不執行為適當，爰併諭知緩刑2 年，以啟自新。
據上論斷，應依刑事訴訟法第455 條之1 第1 項、第3 項、第36
4 條、第368 條、第373 條，刑法第284 條第1 項、第74條第1
項第1 款，判決如主文。
本案經檢察官魏豪勇到庭執行職務。
中    華    民    國    98    年    12    月    31    日
                  刑事第七庭  審判長  法  官  陳  箐
                                      法  官  洪培睿
                                      法  官  林依蓉
以上正本證明與原本無異。
不得上訴。
中    華    民    國    98    年    12    月    31    日
                                      書記官  邱靜銘
附錄本判決論罪科刑法條：
刑法第284條第1項
因過失傷害人者，處6 月以下有期徒刑、拘役或5 百元以下罰金
，致重傷者，處1 年以下有期徒刑、拘役或5百元以下罰金。


司法院資訊處製作；財團法人民間司法改革基金會備份。
